【裁判字號】    90,易,1925
【裁判日期】    901008
【裁判案由】    毒品危害防制條例
【裁判全文】
臺灣臺南地方法院刑事判決                          九十年度易字第一九二五號
    公  訴  人  臺灣台南地方法院檢察署檢察官
    被      告  甲○○
右列被告因違反毒品危害防制條例案件，經檢察官提起公訴 (九十年度毒偵字第一七
０六號)，本院判決如左：
    主  文
甲○○施用第二級毒品，處有期徒刑陸月，如易科罰金，以參佰元折算壹日。
    事  實
一、甲○○前於民國（下同）八十八年及八十九年間，因施用毒品案件，經依本院先
    後二次裁定送觀察、勒戒後，均無繼續施用毒品之傾向，經台灣台南地方法院檢
    察署檢察官分別以八十九年度毒偵字第六六號及八十九年度毒偵字第一０四五號
    處分不起訴。詎又於九十年五月二十四日上午十一時四十五分回溯之九十六小時
    內，在不詳地點施用第二級毒品安非他命，因甲○○係列管出矯治機構毒品人口
    ，為警通知於九十年五月二十四日上午十一時四十五分至台南縣警察局新化分局
    ，經採尿送驗而發覺上情。
二、案經台南縣警察局新化分局報告台灣台南地方法院檢察署檢察官偵查起訴。
    理  由
一、訊據被告甲○○矢口否認有何施用第二級毒品安非他命犯行，辯稱：伊並未施用
    第二級毒品安非他命，尿液中有安非他命陽性反應，可能是因為伊在檢驗尿液前
    幾天有吃感冒藥治痛丹及散利痛所致云云。惟查：
    (1)被告於前揭時間，經警通知到警局採尿送驗之結果，其尿液呈安非他命陽性反
      應，有台灣檢驗科技股份有限公司出具之尿液檢驗報告一紙附卷可據。
    (2)且甲基安非他命經口服投與後，約百分之七十之人於二十四小時內自尿中排出
    ，約百分之九十之人於九十六小時內自尿中排出，故推算吸食時間距採集時間，
    最長不會超過四日即九十六小時，此有行政院衛生署藥物食品檢驗局八十一年二
    月八日（８１）藥檢壹字第○○一一五六號函影本可參。
    (3)另台灣檢驗科技股份有限公司所為尿液檢驗係採氣相層析質譜分析法，該項檢
    驗方法之精密程度，已可排除因服用藥物所引起之可能誤差，況安非他命已經行
    政院衛生署於七十九年十月九月以衛署藥字第０九四一四二號公告列入「化學合
    成類麻醉藥品」管理，禁止於醫療上使用，亦不得非法持有及吸用，復於八十七
    年五月二十日公布施行之「毒品危害防制條例」中列為第二級毒品，因此安非他
    命係屬政府反毒政策中嚴加取締之違禁物，處刑綦重，一般市面西藥房販售之成
    藥中不可能含有安非他命之成分，要無待言，故服用被告所稱上開藥物後採尿化
    驗，亦不致含有甲基安非他命成分，是被告上開辯解顯事後圖卸刑責之詞，無可
    採信。末查被告前因施用毒品案件，經台灣台南地方法院檢察署檢察官依本院八
    十八年度毒聲字第三八四七號及八十九年毒聲字第一二八三號先後裁定送觀察、
    勒戒後，均認無繼續施用毒品之傾向，而分別以八十九年度毒偵字第六六號及八
    十九年度毒偵字第一０四五號為不起訴處分確定，有台灣高等法院被告全國前案
    紀錄表一份在卷可稽。是被告二次施用第二級毒品安非他命經不起訴處分後，五
    年內三犯本件施用第二級毒品之罪，事證明確，其犯行堪以認定。
二、核被告所為，係犯毒品危害防制條例第十條第二項之施用第二級毒品罪。被告持
    有第二級毒品安非他命之低度行為，應為施用之高度行為所吸收，不另論罪。爰
    審酌被告施用毒品之犯行，在性質上乃屬對自我身心健康之自戕行為，並具有病
    患性人格之特質，故行為本身對社會所造成之危害並非直接、巨大等犯罪之動機
    、目的、手段、所生危害及犯後態度等一切情狀，量處如主文所示之刑，並諭知
    易科罰金之折算標準。
據上論斷，應依刑事訴訟法第二百九十九條第一項前段，毒品危害防制條例第十條第
二項，刑法第十一條前段、第四十一條第一項前段，罰金罰鍰提高標準條例第二條，
判決如主文。
本案經檢察官王森榮到庭執行職務。
中      華      民      國    九十      年      十      月      八      日
                                    臺灣臺南地方法院刑事第一庭
                                          法  官  黃  光  進
右正本證明與原本無異。
如不服本判決，應於判決送達後十日內，向本院提出上訴狀。
                                          書記官  陳  怡  吟
中      華      民      國    九十      年      十      月       八     日
附錄本案論罪科刑法條全文：
毒品危害防制條例第十條第二項：
  施用第二級毒品者，處三年以下有期徒刑。


司法院資訊處製作；財團法人民間司法改革基金會備份。
